臺灣高等法院高雄分院民事裁定　　　　 100年度再易字第40號
聲　請　人　張雙平
代　理　人　張漢威
相　對　人　泰業資產管理股份有限公司
法定代理人　馬惟儀
上列當事人間第三人異議之訴事件，聲請人對於民國100 年9 月
14日本院100 年度再易字第35號確定裁定，聲請再審，本院裁定
如下：
    主  文
聲請駁回。
聲請費用由聲請人負擔。
    事 實 及 理 由
一、聲請意旨略以：相對人拍賣承受其債務人光美公司之坐落屏
    東縣屏東市○○段58地號土地應有部分10萬分之99及其上門
    牌號碼：屏東市○○○路580 號、屏東市○○○路570 號3
    樓及地下二層1304、1305號停車位（下合稱系爭房地）之所
    有權，惟光美公司於87年4 月8 日與伊簽訂買賣系爭房地之
    契約，伊於90年12月11日付清價款新台幣（下同）560 萬元
    ，並依民法第348 條交付驗收完成取得收益權，出賣人光美
    公司已無收益權存在，從而相對人承受法院拍賣光美公司之
    系爭房地，雖取得所有權，但並無收益權。伊起訴事實係依
    民法第348 條規定及最高法院33年度上字第604 號、44年度
    台上字第266 號判例意旨主張有收益權之事由，與本院99年
    度再易字第52號確定裁定認伊係主張依民法第952 條規定占
    有系爭房地不同，本院100 年度再易字第35號確定裁定以伊
    係以同一再審事由對本院100 年度再易字第17號、第28號裁
    定聲請再審為不合法而駁回伊再審之聲請，適用法規顯有錯
    誤，爰依民事訴訟法第507 條準用同法第496 條第1 項第1
    款之規定，聲請再審，求為廢棄本院100 年度再易字第35號
    確定裁定。
二、按再審之訴，法院認無再審理由，判決駁回後，不得以同一
    事由，對於原確定判決或駁回再審之訴之確定判決，更行提
    起再審之訴，民事訴訟法第498 條之1 定有明文。究其立法
    意旨，乃再審之目的，原在匡正確定終局判決之不當，以保
    障當事人之權益，然為避免當事人以同一事由對於原確定判
    決或駁回再審之訴之確定判決，一再提起再審之訴，致浪費
    司法資源，自應予限制。又民事訴訟法第507 條規定，裁定
    已經確定，而有第496 條第1 項或第497 條之情形者，得準
    用本編之規定，聲請再審。
三、經查，聲請人於本院99年度上易字第167 號第三人異議之訴
    事件受敗訴判決確定後，提起再審之訴，主張其係行使買賣
    標的物使用收益權而爭訟，非以民法第952 條規定之善意占
    有為起訴主張之論據，本院99年度上易字第167 號確定判決
    竟將之列為其主張，進而資為判決之基礎，有民事訴訟法第
    496 條第1 項第1 款「適用法規顯有錯誤」之再審事由（本
    院99年度上易字第167 號卷第5 至7 頁、99年度再易字第37
    號卷第4 至6 頁、本院卷第4 至6 頁及第32至33頁），本院
    99年度再易字第37號事件以聲請人之訴訟代理人張漢威於99
    年度上易字第167 號第三人異議之訴事件第一審審理時對法
    官詢問：「本件最主要的問題在於再審原告（指聲請人）是
    否為民法第952 條所謂之善意占有人，兩造有無意見？」時
    ，答稱：「再審原告（指聲請人）是善意占有人，所以有使
    用收益權」等語（屏東地院98年度訴字435 號87頁），依第
    二審為續審制之原則，本院99年度上易字第167 號確定判決
    將「依民法第952 條之規定，再審原告（指聲請人）為善意
    占有人」，列為聲請人之主張，於法並無違誤，亦無違反聲
    請人所指上開最高法院判意旨之情形，則聲請人指本院99年
    度上易字第167 號確定判決適用法規顯有錯誤，經本院99年
    度再易字第37號確定判決駁回其再審之訴。聲請人復對該判
    決提起再審之訴，經本院99年度再易字第52號認聲請人係以
    同一事由，更行提起再審之訴，再審之訴不合法為由，裁定
    駁回再審之訴。聲請人對該確定裁定，聲請再審，經先後以
    100 年度再易字第17號、28號、35號確定裁定駁回其以同一
    事由更行再審之聲請等情，業經調閱前開案卷查明屬實。據
    上足見，聲請人歷次再審均係以其已經付清系爭房地之價款
    依民法第348 條規定取得收益權，非依民法第952 規定主張
    善意占有，歷審竟將之列為其主張，適用法規顯有錯誤為由
    ，求為廢棄該確定判決，故本院100 年度再易字第35號裁定
    以聲請人以同一事由聲請再審為不合法而駁回其聲請，自無
    適用法規顯有錯誤之再審事由。聲請人聲請再審，並無理由
    ，應予駁回。
四、據上論結，本件再審之聲請無理由，爰裁定如主文。
中    華    民    國   100    年    11    月    16    日
                            民事第二庭
                                審判長法官  許明進
                                法      官  黃國川
                                法      官  蘇姿月
以上正本證明與原本無異。
本件不得抗告。
中    華    民    國   100    年    11    月    16    日
                                書  記  官  鄭翠芬